臺灣臺南地方法院民事裁定
111年度國字第10號
原      告  李靜宜  

上列原告與被告臺南市政府等間請求損害賠償事件，本院裁定如
下：
    主  文
原告應於本裁定送達後十日內，具狀補正完整之應受判決事項之
聲明及如附表「應補正事項」欄所示之事項，如逾期未補正，即
駁回其訴。
    理  由
一、按起訴，應以訴狀表明當事人及法定代理人、訴訟標的及其
    原因事實、應受判決事項之聲明，提出於法院為之。當事人
    書狀，除別有規定外，應記載當事人姓名及住所或居所、有
    法定代理人、訴訟代理人者，其姓名、住所或居所，及法定
    代理人與當事人之關係、供證明或釋明用之證據，民事訴訟
    法第244條第1項、第116條第1項第1款、第2款、第5款分別
    定有明文。又民事訴訟法第244條第1項第2款之「及其原因
    事實」，乃係民國89年修正時增訂；此所謂原因事實，係為
    使訴訟標的特定所必要之事實，原因事實應如何記載，始可
    達到訴訟標的特定之程度，學理上曾有爭執，我國實務上向
    採裁判說之標準，即指「構成要件之事實」，而能使受裁判
    之法律關係與其他法律關係有所區別。進言之，所謂「其原
    因事實」之「其」，即為前文之「訴訟標的」而言，故該原
    因事實係指訴訟標的之原因事實；而訴訟標的恆為權利義務
    （如同法第53條），有時亦稱法律關係（如同法第254條）
    ，於有正當利益或必要時，亦得為其他事項（如同法第247
    條）。依此，前開原因事實，即指權利義務或法律關係之相
    關事實而言。原告之起訴狀對此等事實應循此表明之，始符
    合法定程式。另又所謂「應受判決事項之聲明」乃原告請求
    法院判決之結論，亦即原告請求法院應為如何判決之聲明，
    如原告獲得勝訴之判決，該聲明即成為判決之主文，在給付
    之訴，並為將來據以強制執行之依據及範圍，在確認之訴，
    則於當事人間有確認私法上法律關係之效力。是以原告提起
    給付之訴，所表明訴之聲明，必須明確一定、具體合法，始
    有解決私法上法律關係紛爭之可能。又原告起訴不合程式或
    不備其他要件者，法院應以裁定駁回之。但其情形可以補正
    者，審判長應定期間先命補正，同法第249條第1項第6款定
    有明文。另書狀及其附屬文件，除提出於法院者外，應按應
    受送達之他造人數，提出繕本或影本。前項繕本或影本與書
    狀有不符時，以提出於法院者為準，民事訴訟法第119條亦
    有明文。又依本法請求損害賠償時，應先以書面向賠償義務
    機關請求之。賠償義務機關拒絕賠償，或自提出請求之日起
    逾三十日不開始協議，或自開始協議之日起逾六十日協議不
    成立時，請求權人得提起損害賠償之訴。國家賠償法第10條
    第1項、第11條第1項分別定有明文。是依國家賠償法規定提
    出訴訟之當事人，應先提出賠償義務機關拒絕賠償之證明。
二、原告起訴以如附表「起訴狀所列被告及法代」欄所示者為被
    告，有如附表所示之闕如。又原告起訴狀所載內容，無從辨
    明其主張之訴訟標的及其原因事實(原告所列被告分別於何
    時、何地，以何方式，有何原告所主張之何訴訟標的相關之
    何原因事實)。其應受判決事項之聲明(即訴之聲明)第2項記
    載，並無主體(主詞)，所稱「道歉啟事」亦無具體內容，於
    法未合。是依前揭規定，原告應補正完整之應受判決事項之
    聲明及附表「應補正事項」欄所示之事項，並依民事訴訟法
    第119條之規定，按被告之人數提出起訴狀之繕本或影本到
    院。　
三、依民事訴訟法第249條第1項但書，裁定如主文。
中　　華　　民　　國　　111 　年　　6 　　月　　17　　日
                  民事第一庭    法  官　盧亨龍
以上正本係照原本作成。
本裁定不得抗告。
中　　華　　民　　國　　111 　年　　6 　　月　　17　　日
                                書記官  謝婷婷
附表：
編號 起訴狀所列被告及代表人 應補正事項   1 臺南市政府 代表人黃偉哲 ⒈代表人之住所 ⒉國家賠償拒絕賠償之證明 ⒊請求賠償之金額（是否為連帶） ⒋訴訟標的及其原因事實   2 臺南市政府消防局 代表人李明峯 ⒈代表人之住所 ⒉國家賠償拒絕賠償之證明 ⒊請求賠償之金額（是否為連帶） ⒋訴訟標的及其原因事實   3 銓敘部 ⒈被告完整名稱、代表人及其住所 ⒉國家賠償拒絕賠償之證明 ⒊訴訟標的及其原因事實   4 法務部 ⒈被告完整名稱、代表人及其住所 ⒉訴訟標的及其原因事實   5 消防署 ⒈被告完整名稱、代表人及其住所 ⒉國家賠償拒絕賠償之證明 ⒊訴訟標的及其原因事實   6 司法院 ⒈代表人及其住所 ⒉國家賠償拒絕賠償之證明 ⒊訴訟標的及其原因事實   7 吳慶崇 ⒈被告之住所 ⒉訴訟標的及其原因事實   8 林德興 ⒈被告之住所 ⒉訴訟標的及其原因事實   9 楊宗林 ⒈被告之住所 ⒉訴訟標的及其原因事實  10 吳昭瑩 ⒈被告之住所 ⒉訴訟標的及其原因事實  11 黃旺順 ⒈被告之住所 ⒉訴訟標的及其原因事實  12 涂啟瑞 ⒈被告之住所 ⒉訴訟標的及其原因事實  13 張文獻 ⒈被告之住所 ⒉訴訟標的及其原因事實  14 洪育仁 ⒈被告之住所 ⒉訴訟標的及其原因事實  15 陳永昌 ⒈被告之住所 ⒉訴訟標的及其原因事實  16 葉盛文 ⒈被告之住所 ⒉訴訟標的及其原因事實  17 失職的考績委員 ⒈被告之姓名及其住所 ⒉訴訟標的及其原因事實